【裁判字號】    95,訴,273
【裁判日期】    950511
【裁判案由】    強盜等
【裁判全文】
臺灣彰化地方法院刑事判決               95年度訴字第273號
公  訴  人  臺灣彰化地方法院檢察署檢察官
被      告  戊○○
                      3樓
                    （現於臺灣彰化看守所羈押中）
            子○○
                    （現於臺灣彰化看守所羈押中）
            癸○○
                    （現於臺灣彰化看守所羈押中）
前列三人共同
指定辯護人  本院公設辯護人庚○○
上列被告等因強盜等案件，經檢察官提起公訴（95年度偵字第73
3號），本院判決如下：
    主  文
戊○○連續意圖為自己不法之所有，結夥三人，攜帶兇器，以強
暴、脅迫至使不能抗拒，而取他人之物，處有期徒刑拾壹年捌月
，扣案如附表參所示之物均沒收。又共同意圖為自己不法之所有
，攜帶兇器竊盜，處有期徒刑玖月。應執行有期徒刑拾貳年參月
，扣案如附表參所示之物均沒收。
子○○連續意圖為自己不法之所有，結夥三人，攜帶兇器，以強
暴、脅迫至使不能抗拒，而取他人之物，處有期徒刑拾貳年，扣
案如附表參所示之物均沒收之。又共同意圖為自己不法之所有，
攜帶兇器竊盜，處有期徒刑玖月。應執行有期徒刑拾貳年柒月，
扣案如附表三所示之物均沒收。
癸○○連續意圖為自己不法之所有，結夥三人，攜帶兇器，以強
暴、脅迫至使不能抗拒，而取他人之物，累犯，處有期徒刑拾壹
年陸月，扣案如附表參所示之物均沒收。
    事  實
一、子○○前於民國（下同）89年間，因強盜案件，經本院於89
    年9月16日以89年度訴字第415號判決判處有期徒刑七年確定
    ，於89年10月24日入監執行，並於93年12月13日因縮短刑期
    假釋出監，現仍於假釋期內。另癸○○於90年間，因施用毒
    品案件，經臺灣士林地方法以90年度易字第907號判決判處
    有期徒刑6月確定；又於91年間，因竊盜案件，經同上法院
    以91年度士簡字第369號簡易判決判處有期徒刑6月，二案經
    定應執行刑10月，甫於94年5月9日縮短刑期執行完畢。子○○、戊○○及癸○○等三人竟因缺款，興起持戊○○所有、
    客觀上足供為兇器使用之開山刀1把（綠色套子）及子○○
    所有、未具殺傷力之玩具手槍2支犯強盜罪之意，（一）為
    脫免警方查緝，以子○○、癸○○於94年12月24日，共同至
    彰化縣員林鎮○○路352號之「泰和小客車租賃有限公司」
    ，共同承租車牌號碼7V—7652號自用小客車1部，作為三人
    共犯強盜案之交通工具；嗣於附表壹所示之時間，子○○、
    癸○○及戊○○共同基於意圖為自己不法所有之概括犯意聯
    絡及行為分擔，由癸○○駕駛車牌號碼不詳之自用小客車，
    搭載子○○及戊○○二人，先後至如附表壹所示之地點，由
    癸○○把風，戊○○、子○○則分別各持客觀上足以為兇器
    所有之六角扳手各1支（其中1支業已丟棄滅失，另1支係車
    行所有而返還車行），下手竊取如附表壹所示之車牌共3 面
    ，得手後改懸掛於前揭租得之自小客車上作為掩飾，並預備
    以子○○、戊○○及癸○○三人共同購買所有之雙面膠1捲
    ，將其等三人共同所有之喜美汽車商標1個貼於上開租得之
    自小客車上，亦為混亂車型脫免查緝使用，惟未貼上。（二
    ）子○○、戊○○及癸○○三人，即共同基於意圖為自己不
    法所有之概括犯意聯絡及行為分擔，自95年1月5日上午5時
    20分起，至95年1月11日上午6時4分止，由癸○○駕駛上開
    租得之車號7V—7652號自用小客車，搭載子○○及戊○○二
    人，先後前往如附表貳所示地點，由癸○○負責把風接應，
    而由子○○及戊○○以三人共同購得所有之手套、口罩遮掩
    後下車，以如附表貳所示之強暴、脅迫方式，致使如附表貳
    所示之丑○○等人不能抗拒，而強取或使其交付財物（指附
    表貳編號一及三至七所示部分），或於著手實施強盜行為後
    ，因未能得逞而未遂（指附表貳編號二所示部分），（三）
    另癸○○、子○○及戊○○等三人，於95年1月7日凌晨5時
    20分許，由癸○○駕駛前揭租得之車號7V—7652號自用小客
    車，搭載子○○及戊○○二人，子○○、戊○○攜帶子○○
    所有、客觀上足以供兇器使用、惟未具殺傷力之玩具手槍1
    支及戊○○所有、客觀上足以供兇器使用之開山刀1把，預
    備前往彰化縣田中鎮○○路○○路2段250號「春利商店」內
    ，以強暴、脅迫之方式而使人交付財物，而子○○、戊○○
    以三人共同購得所有之手套、口罩遮掩下車後，因恰逢該商
    店負責人寅○○未在店內，該二人遂另行起意，共同基於意
    圖為自己不法所有之犯意聯絡及行為分擔，持上開客觀上足
    供兇器使用、子○○所有、惟未具殺傷力之玩具手槍1支（
    含槍枝瞄準器）及客觀上足供兇器使用、戊○○所有之開山
    刀1把，竊取寅○○所有之財物2,000至3,000元（詳細款項
    數目不詳），竊取或強盜所得款項均由子○○、戊○○及癸○○等三人共同朋分花用殆盡。嗣於95年1月13日上午6時30
    分許，在彰化縣永靖鄉○○村○○路○段34巷90弄36號前，
    為警查獲子○○、癸○○二人持有第一級毒品海洛因3包（
    劉維均施用毒品部分，經本院以95年度毒聲字第16號裁定送
    觀察、勒戒，另癸○○施用毒品部分，經本院以95年度訴字
    第469號判處罪刑確定）；並循線在彰化縣永靖鄉○○路228
    號前之草叢內，扣得上開子○○所有、未具殺傷力之玩具手
    槍1支及槍枝瞄準器2個；且在彰化縣田尾鄉○鎮村○○路○
    段22號路旁樹叢下，扣得車牌號碼8259—LU號車牌2面、子
    ○○、戊○○及癸○○共同所有且供本件強盜及竊盜寅○○
    財物所用之口罩3個、手套4個、雙面膠1捲及喜美汽車商標1
    個等物。另在彰化縣員林鎮○○里○○街22號「亞泰賓館」
    第506號房間內，扣得戊○○所有、供本件強盜所用之開山
    刀1支、子○○所有且供本件強盜所用之玩具手槍1支，及子
    ○○所有、惟非供本件強盜所用之柴刀1支。並於95年1月13
    日下午2時10分許，拘提戊○○到案，始查悉上情。
二、案經彰化縣警察局北斗分局報請臺灣彰化地方法院檢察署檢
    察官偵查起訴。
    理  由
一、訊據被告戊○○、子○○及癸○○等人，對於上開犯罪事實
    ，迭於警詢、偵訊、本院準備程序及審理時均坦承無訛，惟
    於最後一次審理庭時被告三人始辯稱：渠等當初僅想要恐嚇
    取財等語；而被告癸○○亦辯稱：渠等於附表貳編號三所示
    之犯行僅得款5、6千元，而於附表貳編號五所示之犯行僅得
    款1萬3、4千元等語。
（一）惟按強盜罪係以強暴、脅迫或他法，使人不能抗拒而取其
      財物或使其交付為構成要件。恐嚇罪係以威嚇手段，使人
      畏懼而交付所有物，其交付與否，被害人尚有意思之自由
      者，為構成要件。故以脅迫行為使人交付所有物，有時雖
      近似恐嚇，若被害人已喪失意思自由時，即已達於強盜之
      程度，至加暴行於被害人使之不能抗拒而強取財物者，其
      應成立強盜罪（最高法院21年上字第1115號判例意旨參照
      ），又刑法上之恐嚇取財罪，係以將來之惡害恫嚇被害人
      使其交付財物為要件，當場施以強暴脅迫達於不能抗拒程
      度，即係強盜行為，不能論以恐嚇罪名，此有最高法院65
      年台上字第1212號、67年台上字第542號判例意旨可參，
      是以恐嚇取財與強盜罪之分別，一在於是否當場實施強暴
      脅迫，一在於被害人是否已達不能抗拒之程度。
（二）經查，證人即被害人丑○○於警詢中證稱：「（當時歹徒
      行搶情況如何請詳述？）該三名男子（應為二名男子）持
      槍指向我，其中一位說（以台語口音：錢拿出來），該身
      材較壯碩的男子即搜刮抽屜及手提包後逃逸。」（見警卷
      第16、17頁），證人即被害人卯○○於警詢中證稱：「（
      你遭強盜時歹徒是持何兇器？）進到我檳榔攤內有二名歹
      徒，都是持黑色手槍。案發當時有一部銀色自小客車先逆
      向停靠在檳榔攤路旁，身穿深色夾克子○○及穿咖啡色夾
      克戊○○即下車進到我檳榔攤內，以黑色手槍指著我，戊○○即以台語口音說不要動，我們欠錢，而子○○即打開
      抽屜，把抽屜內放在黑色皮包的錢都拿走，損失約新台幣
      10,000元，二人即逃出屋外進車內，往社頭方向逃逸，我
      也跟著追出去。」等語（見警卷第26至28頁），而證人即
      被害人己○○於警詢中證稱：「至我弘爺漢堡店內行搶有
      二人，另一人在自小客車內等候把風。以手槍、開山刀作
      為犯罪工具進入我店中搶奪我財物。我於當天開店準備早
      餐販賣時，突然有部銀色自小車下來二名男子。有一名體
      型微胖之男子手持開山刀進入店內以台語表示：錢交出來
      ！並進入櫃臺內翻我抽屜，另一名身材高瘦之男子則站在
      我櫃臺外，以手槍指著我（未有講話）。我因害怕即告知
      該名體型微胖之男子，錢我放在那邊。體型微胖之男子即
      在抽屜內拿約3,000元即離開…」等語（見警卷第32至34
      頁），證人即被害人賴合於警詢中證稱：「至我永和四海
      豆漿早餐店內行搶有二人，另一人在自小客車內等候把風
      。以手槍、開山刀作為犯罪工具進入我店中搶奪我財物。
      我於當天開店準備早餐販賣時，突然有部銀色車牌9Q—93
      07自小客車下來二名男子。有一名體型微胖之男子手持開
      山刀進入店內以台語表示：手機、金飾交出來！我即告訴
      他，我並沒有金飾及手機，他告知我係要求財的！並要另
      一名身材高瘦的男子看好我們，該名體型微胖之男子並進
      入櫃臺以開山刀撬開抽屜，另一名身材高瘦之男子則站在
      我櫃臺外，以手槍指著我（未有講話）。體型微胖之男子
      即在抽屜內拿約18,000元後離開。」（見警卷第36至38頁
      ），而證人即被害人湯育雄亦於警詢中證稱：「歹徒共有
      三人。其中一人穿黑色衣褲戴藍色口罩及紅色鴨舌帽手持
      開山刀進來，教我們不要動，要我和其他店員將身上金飾
      財物都拿給他，我和店員都不敢動怕被他傷害，他就打開
      我店內放金錢的抽屜將錢拿走，另一人穿米色夾克黑色長
      褲戴黑色口罩，二人均帶黑色手套，手持手槍站在門口，
      不讓我們離開。」等語（見95年度他字第193號卷第15至
      16 頁），證人即被害人辛○○則於警詢中證稱：「至早
      餐店內行搶之歹徒有二人。其中一人持手槍（另一人我沒
      看到有持用兇器）作為犯罪工具進入我店內搶奪我店內財
      物。我於當天開店後老闆外送早餐後，店內就來二名蒙面
      男子。有一名體型微胖之男子手持槍之進入店內以台語向
      我表示：手機、金飾交出來！我當時因害怕縮在一旁！而
      另一名高瘦之男子就把收銀機打開，將抽屜內拿約1,000
      元左右，檢查是否有其他財物，發現沒有後就離開。」由
      上開證人即被害人等於警詢中證述之情節，足見被告戊○○及子○○持開山刀及玩具手槍下車後，均以玩具手槍指
      向或靠近被害人等，而上開玩具手槍為黑色，目視外觀難
      以與真槍分辨，足認上開被害人之財物遭奪之際，確有達
      於不能抗拒之程度。雖被害人壬○○○、乙○○於警詢中
      證稱：至店內行搶之男子有二名，其中一名將腰際或口袋
      內之手槍亮一半給伊看，伊因害怕而呼救或交付財物等語
      。惟被告等人所持之玩具手槍其外貌極似真槍已如前述，
      且被告等人均選擇凌晨5、6時許人煙稀少之際，手持玩具
      手槍及開山刀或僅持玩具手槍進入早餐店犯案，而上開被
      害人壬○○○、乙○○又分別係41年生及48年生之婦人，
      其見年僅2、30歲之年青且身材壯碩男子即被告戊○○、
      子○○二人進入店內，並攜帶手槍且亮出一半予被害人等
      ，綜合上開犯案時間、被告二人之年紀體型及攜帶之兇器
      、與被害人之年紀等情，自難認被害人壬○○○、乙○○
      於此種情狀下即有得以抗拒之情形，從而被告三人於本院
      最後審理庭時辯稱：渠等本即計畫恐嚇取財等語尚無足採
      。
（三）證人即被害人卯○○於警詢中證述其損失之財物約10,000
      元，而證人賴合及湯育雄於警詢中均證稱其所遭強盜之金
      額約18,000元等語，本院審酌證人即被害人等遭人持刀、
      槍強盜其店內財物，係屬日常生活中之變態事實，甚或係
      一生中難以抹滅心理上之恐懼及害怕，對於此等事實應清
      楚記憶且知之甚詳，相較於被告等三人強盜多達七件，自
      難認被告三人對於其所強盜之財物均清楚記憶，應以證人
      即被害人所述其所遭強盜財物之金額或價值較為可採。是
      以被告癸○○於本院最後審理時辯稱：渠等於附表貳編號
      三所示之犯行僅得款5、6千元，而於附表貳編號五所示之
      犯行僅得款1萬3、4千元等語，尚難足採。
（四）此外，被告三人上開犯行，核與證人即被害人寅○○、壬○○○、甲○○、卓銘國、丙○○於警詢中證述之情節相
      符，並據證人即卓銘國之妻蔡敏證述屬實，且有車輛竊盜
      、車牌失竊資料個別查詢報表—查詢車牌認可資料3份（
      車號4320—GC、9Q—9703、8259—LU）、車籍作業系統—
      查詢認可資料1份（車號9Q—9703）、車牌遺失電腦輸入
      單3紙（車號4320—GC、9Q—9703、8259—LU）、贓物認
      領保管單1紙（車牌8259—LU）、泰和小客車租賃合約書1
      份、泰和小客車租賃有限公司名片1紙、照片52張、監視
      錄影帶翻拍照片4張及採證現場照片8張等在卷可稽，復有
      扣案之玩具手槍2支、槍枝瞄準器2個、開山刀1支、口罩3
      個、手套4個、雙面膠1捲及喜美汽車商標1個可資佐證，
      足見被告等人之自白與事實相符，本件事證明確，被告等
      三人上開犯行堪以認定。
二、按刑法第321條第1項第3款之攜帶兇器竊盜罪，係以行為人
    攜帶兇器竊盜為其加重條件，此所謂兇器，其種類並無限制
    ，凡客觀上足對人之生命、身體、安全構成威脅，具有危險
    性之兇器均屬之，且祇須行竊時攜帶此種具有危險性之兇器
    為已足，並不以攜帶之初有行兇之意圖為必要，最高法院79
    年台上字第5253號判例意旨可資參照。次按，刑法上之恐嚇
    取財罪，係以將來之惡害恫嚇被害人使其交付財物為要件，
    當場施以強暴脅迫達於不能抗拒程度，即係強盜行為，不能
    論以恐嚇罪名（最高法院65年台上字第1212號、67年台上字
    第542號判例意旨參照）。查本件被告等所攜帶用以強盜及
    竊盜之玩具手槍2支及開山刀1把，與被告等所攜帶用以竊盜
    車牌所用之六角扳手2支，客觀上均足以對人之生命、身體
    、安全構成威脅，具有危險性；且被告三人於進入如附表貳
    所示之早餐店及商店，均由戊○○及子○○持上開玩具手槍
    及開山刀指向或接近被害人（方式詳如附表貳所示），而使
    被害人交付財物，自已達到當場施以強暴脅迫而至不能抗拒
    之程度；是被告三人攜帶上開玩具手槍2支及開山刀1把強盜
    （附表貳編號一至七，其中附表貳編號二未遂）及竊盜車牌
    （附表壹編號一至三）之犯行，係犯刑法第321條第1項第3
    、4款之結夥三人攜帶兇器竊盜罪、同法第330條第1項之結
    夥三人攜帶兇器強盜罪、同法第330條第1項、第2項之結夥
    三人攜帶兇器強盜未遂罪。按共同正犯之所以應對其他共同
    正犯所實施之行為負其全部責任者，以就其行為有犯意之聯
    絡為限，若他犯所實施之行為，超越原計畫之範圍，而為其
    所難預見者，則僅應就其所知之程度，令負責任，未可概以
    共同正犯論，最高法院50年台上字第1060號判例意旨可資參
    照。被告癸○○、子○○及戊○○三人原本犯罪計畫之範圍
    僅及於結夥三人、攜帶兇器強盜之犯行，惟於癸○○在外把
    風接應，而由子○○及戊○○下車尚未著手強盜之際，因如
    犯罪事實欄一（三）所示之被害人寅○○未在現場，子○○
    及戊○○二人遂脫逸其等三人原有之犯罪計畫，即變更原有
    結夥三人、攜帶兇器強盜之犯意，另起竊盜之犯意，持上開
    客觀上足供兇器使用之玩具手槍1支及開山刀1把，竊取取寅
    ○○所有之財物2,000至3,000元（詳細款項數目不詳）得手
    ，是被告癸○○就犯罪事實欄一（三）所示之犯行，係預備
    攜帶兇器、結夥三人強盜罪，而應依刑法第328條第5項處斷
    （參見呂有文著刑法各論第380頁），被告子○○、戊○○
    所為如犯罪事實欄一（三）所示之犯行，係犯刑法第321條
    第1項第3款之攜帶兇器竊盜罪。被告三人就上揭結夥三人攜
    帶兇器竊盜罪（即附表壹）、結夥三人攜帶兇器強盜罪及結
    夥三人攜帶兇器強盜未遂罪（即附表貳）之犯行，有犯意之
    聯絡及行為之分擔，均為共同正犯。又被告子○○、戊○○
    就犯罪事實欄一（三）所示之攜帶兇器竊盜罪之犯行，有犯
    意之聯絡及行為分擔，亦均為共同正犯。被告子○○、戊○○多次結夥三人攜帶兇器竊盜車牌、攜帶兇器竊盜金錢（即
    附表壹及犯罪事實欄一（三））之犯行，及多次結夥三人攜
    帶兇器強盜（即附表貳）之犯行，均時間緊接，方法相同，
    觸犯構成要件相同之罪名，顯均基於概括之犯意為之，分別
    均依刑法第56條連續犯之規定論以較重之結夥三人攜帶兇器
    竊盜、結夥三人攜帶兇器強盜既遂一罪，並分別均依法加重
    其刑。又被告癸○○多次結夥三人攜帶兇器竊盜車牌（即附
    表壹）之犯行，及多次結夥三人攜帶兇器強盜（即附表貳）
    及如犯罪事實欄一（三）所示之預備結夥三人攜帶兇器強盜
    之犯行，均時間緊接，方法相同，觸犯構成要件相同之罪名
    ，顯均基於概括之犯意為之，分別均依刑法第56條連續犯之
    規定論以較重之結夥三人攜帶兇器竊盜、結夥三人攜帶兇器
    強盜既遂一罪，並分別依法加重其刑。被告三人所犯結夥三
    人攜帶兇器竊盜車牌之目的，在於脫免結夥三人攜帶兇器強
    盜犯行之追緝，是其等三人所犯上開二罪間，有方法結果之
    牽連關係，應從一重之結夥三人攜帶兇器強盜罪論處。又被
    告戊○○、子○○於95年1月7日凌晨5時20分許，進入其所
    開立之「春利商店」內，因被害人寅○○不在場，遂另行起
    意，攜帶兇器竊取財物之犯行，與被告戊○○、子○○、癸○○所犯之結夥三人攜帶兇器強盜罪（即附表壹所示犯行）
    間，犯意各別，行為不同，應分論併罰。查被告癸○○於90
    年間，因施用毒品案件，經臺灣士林地方法以90年度易字第
    907號判決判處有期徒刑6月確定；又於91年間，因竊盜案件
    ，經同上法院以91年度士簡字第369號簡易判決判處有期徒
    刑6月，二案經定應執行刑10月，甫於94年5月9日縮短刑期
    執行完畢，有卷附之臺灣高等法院被告前案紀錄表可按，其
    受有期徒刑之執行完畢，五年以內再犯本件有期徒刑以上之
    罪，為累犯，應依法遞加重其刑。爰審酌被告子○○前已有
    強盜前科，經法院判處有期徒刑7年後假釋出監，現仍於假
    釋期內，而癸○○則有毒品、竊盜前科，有臺灣高等法院被
    告前案紀錄表可參，其二人均素行不佳，而被告戊○○雖無
    前科，惟其等三人正值青壯，不思以青壯之身及正當方式賺
    取所需，竟僅因缺錢花用，即竊取車牌懸掛於用以強盜之交
    通工具上，而欲脫免查緝強盜犯行，並連續以強盜及竊盜手
    段獲取財物，其遵守法紀之觀念顯然相當薄弱，且持開山刀
    及玩具手槍犯案，對社會秩序、人民安全破壞甚鉅，惟念及
    渠等強盜所得之財物價值尚非至鉅，及強盜過程均未造成被
    害人受傷等一切情狀，分別量處如主文所示之刑，被告戊○○、子○○部分並定其應執行之刑。又扣案如附表參所示之
    物，為子○○一人、或戊○○一人、或子○○、戊○○、癸○○三人共同所有（詳見附表參），且為供本件強盜及竊盜
    （被害人寅○○部分）所用或預備所用之物（附表參編號六
    、七所示之雙面膠及喜美車牌），業據被告戊○○、子○○
    及癸○○三人於本院審理時供承在卷，爰均依刑法第38條第
    1項第2款宣告沒收。至被告三人竊盜附表壹所示車牌所用之
    六角扳手2支，其中1支於竊取後業已丟棄滅失，另1支為車
    行所有且已歸還車行，且均未扣案，又扣案之柴刀1支，雖
    為被告子○○所有，惟並非供本件犯罪所用之物，亦據被告
    三人供認屬實，均不另宣告沒收，附此敘明。
據上論斷，應依刑事訴訟法第299條第1項前段，刑法第28條、第
56條、第321條第1項第3、4款、第330條第1項、第47條、第55條
、第51條第5款、第38條第1項第2款，判決如主文。
中    華    民    國    95    年    5     月    11    日
                  臺灣彰化地方法院刑事第二庭
                          審判長法  官  石馨文
                                法  官  唐中興
                                法  官  黃齡玉
以上正本證明與原本無異。
如不服本判決，應於判決送達後10日內，向本院提出上訴狀（ 須
附繕本 ）。
告訴人或被害人對於判決如有不服具備理由請求檢察官上訴者，
其上訴期間之計算係以檢察官收受判決正本之日期為準。
中    華    民    國    95    年    5     月    11    日
                                書記官  施嘉玫
中華民國刑法第321條
犯竊盜罪而有左列情形之一者，處 6 月以上、 5 年以下有期徒
刑：
一  於夜間侵入住宅或有人居住之建築物、船艦或隱匿其內而犯
    之者。
二  毀越門扇、牆垣或其他安全設備而犯之者。
三  攜帶兇器而犯之者。
四  結夥三人以上而犯之者。
五  乘火災、水災或其他災害之際而犯之者。
六  在車站或埠頭而犯之者。
前項之未遂犯罰之。
中華民國刑法第330條
犯強盜罪而有第 321 條第 1 項各款情形之一者，處 7 年以上有
期徒刑。
前項之未遂犯罰之。
附表壹
┌──┬──────┬───────┬──────┬───┐
│編號│犯 罪 時 間 │犯 罪 地 點   │失 竊 物 品 │被害人│
├──┼──────┼───────┼──────┼───┤
│一  │95年1月9日上│彰化縣員林鎮振│4320—GC號車│甲○○│
│    │午5時許     │興里員水路1段 │牌兩面      │      │
│    │            │208號前       │            │      │
├──┼──────┼───────┼──────┼───┤
│二  │95年1月10日 │彰化縣田尾鄉正│9Q—9703號車│丁○○│
│    │凌晨某時    │義村中正路1段 │牌兩面      │      │
│    │            │167號前       │            │      │
├──┼──────┼───────┼──────┼───┤
│三  │95年1月11日 │彰化縣彰化市中│8259—LU號車│丙○○│
│    │凌晨某時    │央路250巷21號 │牌兩面      │      │
│    │            │前            │            │      │
└──┴──────┴───────┴──────┴───┘
附表貳
┌──┬──────┬───────┬──────┬───┬─────┐
│編號│犯 罪 時 間 │犯  罪  地  點│犯 罪 手 法 │被害人│損失財物（│
│    │            │              │            │      │單位：新台│
│    │            │              │            │      │幣）      │
├──┼──────┼───────┼──────┼───┼─────┤
│一  │95年1月5日凌│彰化縣埔心鄉經│戊○○及劉維│丑○○│6,000元   │
│    │晨5時20分   │口村中山路117 │鈞分別持客觀│      │          │
│    │            │號「朝日早餐店│上足以供兇器│      │          │
│    │            │」            │使用、均為劉│      │          │
│    │            │              │維鈞所有、未│      │          │
│    │            │              │具殺傷力之玩│      │          │
│    │            │              │具手槍共二把│      │          │
│    │            │              │，持槍指向被│      │          │
│    │            │              │害人丑○○，│      │          │
│    │            │              │稱「錢拿出來│      │          │
│    │            │              │」，並搜刮抽│      │          │
│    │            │              │屜及手提包內│      │          │
│    │            │              │之財物      │      │          │
├──┼──────┼───────┼──────┼───┼─────┤
│二  │95年1月7日凌│彰化縣田中鎮北│子○○、周昌│陳許秀│因壬○○○│
│    │晨5時40分   │路里中正路654 │霖分別持客觀│玉    │呼救，被告│
│    │            │號「夏一跳早餐│上足以供兇器│      │三人隨即逃│
│    │            │店」          │使用、為劉維│      │離現場而未│
│    │            │              │鈞所有、惟未│      │遂        │
│    │            │              │具殺傷力之玩│      │          │
│    │            │              │具手槍2支， │      │          │
│    │            │              │子○○並亮出│      │          │
│    │            │              │腰際間之玩具│      │          │
│    │            │              │手槍予陳許秀│      │          │
│    │            │              │玉，隨即著手│      │          │
│    │            │              │搜刮抽屜內財│      │          │
│    │            │              │物          │      │          │
├──┼──────┼───────┼──────┼───┼─────┤
│三  │95年1月8日上│彰化縣社頭鄉橋│子○○及周昌│卯○○│10,000元  │
│    │午6時51分   │頭村員集路3段4│霖分別持客觀│      │          │
│    │            │15號檳榔攤    │上足以供兇器│      │          │
│    │            │              │使用、均為劉│      │          │
│    │            │              │維鈞所有、未│      │          │
│    │            │              │具殺傷力之玩│      │          │
│    │            │              │具手槍共2支 │      │          │
│    │            │              │，二人均將上│      │          │
│    │            │              │開玩具手槍指│      │          │
│    │            │              │向被害人，並│      │          │
│    │            │              │稱「不要動，│      │          │
│    │            │              │我們欠錢」，│      │          │
│    │            │              │隨即搜刮抽屜│      │          │
│    │            │              │內之財物    │      │          │
├──┼──────┼───────┼──────┼───┼─────┤
│四  │95年1月10日 │彰化縣二水鄉文│子○○、周昌│己○○│3,000元   │
│    │凌晨5時10分 │化村員集路3段 │霖分別持客觀│      │          │
│    │            │508號「弘爺漢 │上足以供兇器│      │          │
│    │            │堡早餐店」    │使用、為劉維│      │          │
│    │            │              │鈞所有、惟未│      │          │
│    │            │              │具殺傷力之玩│      │          │
│    │            │              │具手槍1支及 │      │          │
│    │            │              │客觀上足以供│      │          │
│    │            │              │兇器使用、為│      │          │
│    │            │              │戊○○所有之│      │          │
│    │            │              │開山刀1把， │      │          │
│    │            │              │由子○○持上│      │          │
│    │            │              │開玩具手槍指│      │          │
│    │            │              │向被害人，由│      │          │
│    │            │              │戊○○隨即搜│      │          │
│    │            │              │刮抽屜內財物│      │          │
├──┼──────┼───────┼──────┼───┼─────┤
│五  │95年1月10日 │雲林縣林內鄉中│子○○、周昌│賴合  │18,000元  │
│    │凌晨5時24分 │正路495號「中 │霖分別持客觀│湯育雄│          │
│    │            │正四海豆漿早餐│上足以供兇器│      │          │
│    │            │店」          │使用、為劉維│      │          │
│    │            │              │鈞所有、惟未│      │          │
│    │            │              │具殺傷力之玩│      │          │
│    │            │              │具手槍1支及 │      │          │
│    │            │              │客觀上足以供│      │          │
│    │            │              │兇器使用、為│      │          │
│    │            │              │戊○○所有之│      │          │
│    │            │              │開山刀1把， │      │          │
│    │            │              │由子○○持上│      │          │
│    │            │              │開玩具手槍於│      │          │
│    │            │              │門口指向被害│      │          │
│    │            │              │人，戊○○則│      │          │
│    │            │              │向被害人稱：│      │          │
│    │            │              │「不要動，手│      │          │
│    │            │              │機、金飾交出│      │          │
│    │            │              │來！」，隨即│      │          │
│    │            │              │搜刮抽屜內財│      │          │
│    │            │              │物          │      │          │
├──┼──────┼───────┼──────┼───┼─────┤
│六  │95年1月11日 │彰化縣彰化市中│戊○○持客觀│辛○○│1,000元   │
│    │凌晨5時50分 │正路383號「SMI│上足以供兇器│      │          │
│    │            │LE早餐店」    │使用、為劉維│      │          │
│    │            │              │鈞所有、惟未│      │          │
│    │            │              │具殺傷力之玩│      │          │
│    │            │              │具手槍1支客 │      │          │
│    │            │              │觀上足以供兇│      │          │
│    │            │              │器使用，由周│      │          │
│    │            │              │昌霖持上開玩│      │          │
│    │            │              │具手槍與劉維│      │          │
│    │            │              │鈞共同進入店│      │          │
│    │            │              │內，戊○○持│      │          │
│    │            │              │槍向被害人稱│      │          │
│    │            │              │：「手機、金│      │          │
│    │            │              │飾交出來！」│      │          │
│    │            │              │，子○○則隨│      │          │
│    │            │              │即搜刮抽屜內│      │          │
│    │            │              │財物        │      │          │
├──┼──────┼───────┼──────┼───┼─────┤
│七  │95年1月11日 │彰化縣花壇鄉中│子○○及周昌│乙○○│3,000元   │
│    │上午6時4分  │口村中山路2段 │霖分別持客觀│      │          │
│    │            │513號早餐店   │上足以供兇器│      │          │
│    │            │              │使用、均為劉│      │          │
│    │            │              │維鈞所有、未│      │          │
│    │            │              │具殺傷力之玩│      │          │
│    │            │              │具手槍共2支 │      │          │
│    │            │              │，由戊○○將│      │          │
│    │            │              │置於口袋嫩之│      │          │
│    │            │              │上開玩具手槍│      │          │
│    │            │              │露出恐嚇被害│      │          │
│    │            │              │人稱：「交出│      │          │
│    │            │              │金錢」，劉維│      │          │
│    │            │              │鈞隨即搜刮被│      │          │
│    │            │              │害人身上之財│      │          │
│    │            │              │物          │      │          │
└──┴──────┴───────┴──────┴───┴─────┘
附表參
┌──┬─────────┬───────┐
│編號│扣   得   之   物 │所    有    人│
├──┼─────────┼───────┤
│一  │玩具手槍貳支      │子○○        │
├──┼─────────┼───────┤
│二  │槍枝瞄準器貳支    │子○○        │
├──┼─────────┼───────┤
│三  │開山刀壹把        │戊○○        │
├──┼─────────┼───────┤
│四  │口罩參個          │戊○○、子○○│
│    │                  │、癸○○三人共│
│    │                  │有            │
├──┼─────────┼───────┤
│五  │手套肆個          │戊○○、子○○│
│    │                  │、癸○○三人共│
│    │                  │有            │
├──┼─────────┼───────┤
│六  │雙面膠壹捲        │戊○○、子○○│
│    │                  │、癸○○三人共│
│    │                  │有            │
├──┼─────────┼───────┤
│七  │喜美汽車商標貳個  │戊○○、子○○│
│    │                  │、癸○○三人共│
│    │                  │有            │
└──┴─────────┴───────┘


司法院資訊處製作；財團法人民間司法改革基金會備份。
